臺灣桃園地方法院刑事判決　　　　　　　100年度訴字第833號
公　訴　人　臺灣桃園地方法院檢察署檢察官
被　　　告　陳仙麗
指定辯護人　本院公設辯護人　陳瑞明
被　　　告　林詩婷
選任辯護人　洪士淵律師
上列被告等因毒品案件，經檢察官提起公訴（100 年度偵字第18
560 號），本院判決如下：
    主  文
陳仙麗、林詩婷共同販賣第二級毒品未遂，各處有期徒刑貳年。
扣案之甲基安非他命壹小包（驗餘淨重零點零參伍公克）沒收銷
燬之；扣案之行動電話壹具、分裝袋伍拾個及裝盛甲基安非他命
之小外包裝袋壹個均沒收；扣案之販賣第二級毒品所得財物新臺
幣壹仟元，沒收之。
    事  實
一、陳仙麗、林詩婷均明知甲基安非他命係毒品危害防制條例第
    2 條第2 項第2 款列管之第二級毒品，不得販賣、持有，渠
    2 人竟共同基於販賣第二級毒品之犯意聯絡，於民國100 年
    7 月7 日上午某時，先由陳仙麗與買主洪青霞以電話聯繫，
    約定由洪青霞以新臺幣（下同）1000元之代價向陳仙麗購買
    甲基安非他命1 小包後，陳仙麗即囑託林詩婷攜帶該小包甲
    基安非他命前往完成交易，林詩婷即於同日下午3 時5 分許
    ，依渠等之計畫而攜帶該小包甲基安非他命前往約定地點即
    桃園縣中壢市○○路328 號前與洪青霞碰面，雙方碰面後，
    洪青霞依約將1000元交付予林詩婷，林詩婷正欲將該小包甲
    基安非他命交予洪青霞之際，當場為埋伏之員警查獲，並扣
    得上開現金1000元、未及交付之該小包甲基安非他命，及渠
    等共同所有供渠等犯本案所用之行動電話1 具及分裝袋50個
    ，循線查悉上情。
二、案經桃園縣政府警察局平鎮分局報告臺灣桃園地方法院檢察
    署檢察官偵查後起訴。
    理  由
一、按被告以外之人於審判外之陳述，雖不符刑事訴訟法第159
    條之1 至第159 條之4 之規定，而經當事人於審判程序同意
    作為證據，法院審酌該言詞陳述或書面陳述作成時之情況，
    認為適當者，亦得為證據。當事人、代理人或辯護人於法院
    調查證據時，知有第159 條第1 項不得為證據之情形，而未
    於言詞辯論終結前聲明異議者，視為有前項之同意，刑事訴
    訟法第159 條之5 定有明文。查本件被告及辯護人於言詞辯
    論終結前，對於下述本院採為認定犯罪事實依據之各項供述
    證據之證據能力，均未聲明異議，復經本院於審理時逐一提
    示予被告表示意見，本院審酌該等供述證據之取得過程並無
    瑕疵，與本案待證事實間復具有相當之關聯性，以之為本案
    證據並無不當，自得採為本件認定事實之基礎，合先敘明。
二、上揭事實，業據被告陳仙麗、林詩婷於本院審理時均坦承不
    諱，核與證人洪青霞於偵查時之證述相符，並有扣案之甲基
    安非他命1 小包、現金1000元、行動電話1 具及分裝袋50個
    可資佐證，且該小包扣案之甲基安非他命經送正修科技大學
    超微量研究科技中心鑑定結果，經檢驗結果，確屬甲基安非
    他命無訛，有該中心鑑定書在卷可憑（見偵查卷第109 頁）
    ，足認被告所為前開任意性自白與事實相符，堪以採信。
三、按販賣毒品係違法行為，非可公然為之，且有其獨特之販售
    路線及管道，復無公定價格，容易增減分裝之份量，而每次
    買賣之價量，可能隨時依雙方關係深淺、資力、需求量及對
    行情之認知、來源是否充裕、查緝是否嚴緊、購買者被查獲
    時供述購買對象之可能風險之評估等，而異其標準，非可一
    概而論，從而販賣之利得，一般除被告坦承犯行或價量俱臻
    明確外，委難察得實情，惟販賣之人從價差或量差中牟利之
    方式雖異，然其販賣行為在意圖營利則同一。查本案被告林
    詩婷於審理時供稱其代被告陳仙麗完成毒品交易，可獲100
    元之報酬（見本院卷第14頁背面），衡諸常情，倘非有利可
    圖，被告林詩婷亦無可能從中抽取報酬，益見渠等有營利意
    圖，灼然甚明。本件事證明確，被告犯行均堪認定。
四、按甲基安非他命係毒品危害防制條例第2 條第2 項第2 款所
    稱之第二級毒品，不得持有、販賣。核被告2 人所為，均係
    犯毒品危害防制條例第4 條第6 項、第2 項之販賣第二級毒
    品未遂罪。被告販賣前持有第二級毒品之行為，為販賣第二
    級毒品之重度行為所吸收，不另論罪。被告陳仙麗、林詩婷
    2 人，就上開犯行，有犯意聯絡與行為分擔，皆為共同正犯
    。被告2 人著手販賣甲基安非他命之實行，因未及將毒品交
    付而不遂，均為未遂犯，均應依刑法第25條第2 項規定按既
    遂犯之刑減輕之。又被告2 人對本案犯行，於本案偵查階段
    及審判中均自白犯行（見偵查卷第18、22、25、26、84頁，
    本院卷第36頁），應依毒品危害防制條例第17條第2 項規定
    減輕其刑。並遞減之。爰審酌被告2 人正值青年，不思努力
    進取，明知毒品對人體有莫大戕害，竟漠視而為犯行，已危
    害國民身心健康及社會風氣，惟其犯後態度良好已知悔悟，
    及其意圖販毒營利之動機、目的、手段、犯行情節不重及所
    得利益僅1000元等一切情狀，各量處如主文所示之刑。
五、扣案之第二級毒品甲基安非他命1 小包（檢驗耗損所餘淨重
    0.035 公克），應依毒品危害防制條例第18條第1 項前段規
    定，宣告沒收銷燬之。扣案之行動電話1 具、分裝袋50個及
    裝盛該小包甲基安非他命之小外包裝袋1 個，均為渠等共同
    所有，係供渠等共同犯本案所用之物，業據渠等供承在卷，
    均應依毒品危害防制條例第19條第1 項規定宣告沒收。本案
    被告販賣第二級毒品所得財物1000元，業經扣案，應依毒品
    危害防制條例第19條第1 項規定併予宣告沒收。
據上論斷，應依刑事訴訟法第299 條第1 項前段，毒品危害防制
條例第4 條第6 項、第2 項、第17條第2 項、第18條第1 項前段
、第19條第1 項，刑法第11條前段、第28條、第25條，判決如主
文。
本案經檢察官張聰耀到庭執行職務。
中    華    民    國   100    年    11    月    9     日
                  刑事第十三庭審判長法  官  蔡虔霖
                                    法  官  張宏任
                                    法  官  陳正昇
以上正本證明與原本無異。
如不服本判決應於收受判決後10日內向本院提出上訴書狀，並應
敘述具體理由。其未敘述上訴理由者，應於上訴期間屆滿後20日
內向本院補提理由書(均須按他造當事人之人數附繕本)「切勿逕
送上級法院」。
                                    書記官  陳雅婷
中    華    民    國   100    年    11    月    10    日
附錄本案論罪科刑依據之法條：
毒品危害防制條例第4條
製造、運輸、販賣第一級毒品者，處死刑或無期徒刑；處無期徒
刑者，得併科新臺幣 2 千萬元以下罰金。
製造、運輸、販賣第二級毒品者，處無期徒刑或 7 年以上有期
徒刑，得併科新臺幣 1 千萬元以下罰金。
製造、運輸、販賣第三級毒品者，處 5 年以上有期徒刑，得併
科新臺幣 7 百萬元以下罰金。
製造、運輸、販賣第四級毒品者，處 3 年以上 10 年以下有期
徒刑，得併科新臺幣 3 百萬元以下罰金。
製造、運輸、販賣專供製造或施用毒品之器具者，處 1 年以上
7 年以下有期徒刑，得併科新臺幣 1 百萬元以下罰金。
前五項之未遂犯罰之。